# 关于应收款项的终止确认

提问人：轻 柔的指尖 时间：2021-01-13 08:05:07
陈版主，请教一下应收款项的终止确认问题。企业的应收A公司 9000 万元，企业与B签订转让债权合同，(三方合同，公司不再从A公司收款，由B公司自行向A收取）合同开始时，预付 1000 万元，两年后全款付清。目前已收取 1000 万元，企业将A公司款项终止下账，重新确认B公司应收，并重新计算坏账。个人觉得，金融资产已转移，但由于整个现金流量在转让前后并未发生大的变动，不应终止确认原A公司款项，收取的B公司款项应计入负债。妥否？

回答人：chenyiwei
建议关注以下问题：
1 、该项债权转移的原因？A、B的信用状况有无显著差异？B为何愿意原价接收对A的债权？是否存在隐蔽的关联方交易？
2 、为何B的债权转让款的支付长达 2 年？是否计息？是否与A预定的还款时间对应？B向本企业偿还款项是否以收到A的还款为前提（即B是否仅为“过手”，该债权的所有权上主要风险和报酬仍由本企业享有或承担）？